【裁判字號】    99,訴,230
【裁判日期】    990430
【裁判案由】    違反毒品危害防制條例
【裁判全文】
臺灣嘉義地方法院刑事判決               99年度訴字第230號
公  訴  人  臺灣嘉義地方法院檢察署檢察官
被      告  甲○○
選任辯護人  蔡碧仲律師
            陳振榮律師
            張宗存律師
上列被告因違反毒品危害防制條例等案件，經檢察官提起公訴（
99年度偵字第1293、1864號）及移送併案（99年度毒偵字第577
號），本院判決如下：
    主  文
甲○○犯如附表一至三罪刑欄所示之罪，均累犯，各處如附表一
至三罪刑欄所示之刑。應執行有期徒刑拾捌年，附表四編號1、3
所示之第一級毒品海洛因、第二級毒品甲基安非他命均沒收銷燬
之，編號2、4至9所示之物均沒收；販賣第一、二級毒品所得合
計新臺幣貳萬肆仟元沒收，如全部或一部不能沒收時，以其財產
抵償之。
    犯 罪 事 實
一、甲○○前於民國96年間，因妨害自由案件，經本院以93年度
    易字第125號判決判處有期徒刑8月，提起上訴後分別經臺灣
    高等法院臺南分院及最高法院判決駁回上訴確定，嗣經臺灣
    高等法院臺南分院以96年度聲減字第1489號裁定減刑為有期
    徒刑4月確定；又因竊盜案件，經臺灣臺南地方法院以96年
    度易字第157號判決判處有期徒刑8月確定，嗣經同院以96年
    度聲減字第3183號裁定減刑為有期徒刑4月確定，上開2罪經
    接續執行，於97年12月26日縮刑期滿執行完畢出監。且曾於
    96年間，因施用毒品案件，經本院以96年度毒聲字第16號裁
    定應送勒戒處所觀察、勒戒，後因有繼續施用毒品傾向，再
    以96年度毒聲字第73號裁定令入戒治處所強制戒治，於97年
    3月14日執行完畢釋放。詎其猶不知悔改：
（一）明知海洛因屬毒品危害防制條例所定之第一級毒品，未經
      許可，不得非法持有、販賣，竟基於販賣第一級毒品以營
      利之犯意，分別另行起意，於如附表一所示之時間、地點
      ，先後數次販賣如附表一所示之海洛因予如附表一所示之
      人，得有如附表一所示之款項。
（二）明知甲基安非他命屬毒品危害防制條例所定之第二級毒品
      ，未經許可，不得非法持有、販賣，竟基於販賣第二級毒
      品以營利之犯意，分別另行起意，於如附表二所示之時間
      、地點，先後數次販賣如附表二所示數量之甲基安非他命
      予如附表二所示之人，得有如附表二所示之款項。
（三）於上開強制戒治執行完畢釋放後5年內，分別基於施用第
      二級毒品及第一級毒品之犯意，先後於附表三所示之時間
      、地點，以附表三所示之方式，施用第二級毒品甲基安非
      他命及第一級毒品海洛因各1次。
二、嗣於99年2月10日下午2時5分許，為警持拘票於嘉義市○區
    ○○街36之26號5樓6拘獲，並於該處扣得其所有附表四所示
    之物，且經警徵得甲○○同意後，採集其尿液送驗，結果確
    呈甲基安非他命陽性反應及海洛因進入人體後經代謝作用所
    分解生成之嗎啡陽性反應而悉上情。甲○○嗣於偵查及審判
    中均自白附表一編號1、5、6及附表二編號1、3之販賣毒品
    犯行。
三、案經嘉義縣警察局移送臺灣嘉義地方法院檢察署檢察官偵查
    起訴。
    理  由
一、按被告以外之人於審判外之陳述，經當事人於審判程序同意
    作為證據，法院審酌該言詞陳述或書面陳述作成時之情況，
    認為適當者，亦得為證據。當事人、代理人或辯護人於法院
    調查證據時，知有第159條第1項不得為證據之情形，而未於
    言詞辯論終結前聲明異議，視為有前項之同意，刑事訴訟法
    第159條之5定有明文。查本件認定事實所援引具傳聞性質之
    言詞或書面證據，關於證據能力，提示當事人及辯護人均對
    之表示無意見（見本院訴字卷第39頁），亦未於本案言詞辯
    論終結前聲明異議，而本院審酌該等審判外陳述作成當時之
    過程、內容、功能等情況綜合判斷，認具備合法可信之適當
    性保障而具證據能力，得採為認定事實之基礎，合先敘明。
二、上開犯罪事實，業據被告甲○○坦承不諱（見本院訴字卷第
    64頁），核與證人林文媚、黃勝堉、羅榮義於警詢、偵查中
    證述情節相符（見警卷第12頁至第29之4頁、99年度偵字第1
    293號卷第26頁至第29頁、第46頁至第47頁、第94頁至第96
    頁），此外，並有本院法官核發之搜索票、通訊監察書、嘉
    義縣警察局刑警大隊搜索扣押筆錄、扣押物品目錄表、扣押
    物品收據、通訊譯文、嘉義縣警察局指認犯罪嫌疑人紀錄表
    （指認人：林文媚，被指認人：甲○○）、嘉義縣警察局指
    認犯罪嫌疑人紀錄表（指認人：黃勝堉、被指認人：甲○○
    ）、嘉義縣警察局指認犯罪嫌疑人紀錄表（指認人：羅榮義
    ，被指認人：甲○○）、林文媚行動電話簡訊畫面、查獲被
    告現場照片等附卷可稽（見警卷第31頁至第35頁、第38頁至
    第54頁、第60頁至第63頁、第76頁至第84頁，同上偵卷第17
    頁、第89頁）。且其本件為警採集送驗之尿液，經以酵素免
    疫法（EIA）初步篩檢及氣相層析質譜法（GC／MS）確認鑑
    定，檢驗結果確呈甲基安非他命陽性反應及海洛因進入人體
    後經代謝作用所分解生成之嗎啡陽性反應；扣案之粉末7包
    ，經鑑驗結果確均含有海洛因成分（合計淨重2公克，合計
    驗餘淨重1.95公克）；扣案之透明結晶6包，經鑑驗結果確
    均含有甲基安非他命成分（淨重分別為0.3177、0.4321、0.
    0142、1.477、5.2645、21.5647公克，驗餘淨重分別為0.31
    70、0.4311、0.0135、1.476、5.2639、21.5628公克）等情
    ，亦分別有臺灣檢驗科技股份有限公司99年3月8日濫用藥物
    尿液檢驗報告、代號與真實姓名對照表、法務部調查局濫用
    藥物實驗室99年3月16日調科壹字第09923005660號鑑定書、
    行政院衛生署草屯療養院99年3月18日草療鑑字第099030010
    8號鑑定書各1份在卷可資佐證（見同上偵卷第105頁至第106
    頁、99年度偵字第1864號卷第9頁、本院訴字卷第46頁至第4
    7頁）。又海洛因、甲基安非他命乃毒品危害防制條例所列
    管具成癮性、濫用性之第一、二級毒品，危害社會甚深，嚴
    禁持有、轉讓、製造、運輸及販賣等，罪刑非輕，販賣毒品
    乃懸為厲禁之重罪，從事者莫不極盡隱諱之能事，唯恐遭致
    查緝，故得來不易之毒品，除因特別情事偶爾無償轉讓，間
    或與人分享外，衡情倘無利可圖，諒無平白蹈陷重典無端供
    應他人之理。本件被告與證人林文媚、黃勝堉、羅榮義彼此
    間，僅止於朋友關係，並無特殊密切之親故關係，卻仍鋌而
    走險，議款交付物稀價昂之海洛因、甲基安非他命，揆諸上
    開情理，堪認有營利之意圖甚明。再本件被告曾於96年間，
    因施用毒品案件，經本院以96年度毒聲字第16號裁定應送勒
    戒處所觀察、勒戒，後因有繼續施用毒品傾向，再以96年度
    毒聲字第73號裁定令入戒治處所強制戒治，於97年3月14日
    執行完畢釋放之情，有臺灣高等法院被告前案紀錄表1份在
    卷可稽（見本院訴字卷第4頁至第17頁），復於5年內再犯本
    件施用毒品犯行，依毒品危害防制條例第23條第2項規定，
    應依法逕行追訴處罰。足認被告上開任意性自白與事實相符
    ，堪予採信。本件事證明確，被告犯行堪以認定。
三、被告於附表一編號1至4及附表二編號1、2行為後，毒品危害
    防制條例第4條第1項、第2項業經修正且增列第17條第2項並
    公布施行。按行為後法律有變更者，適用行為時之法律，但
    行為後之法律有利於行為人者，適用最有利於行為人之法律
    ，刑法第2條第1項定有明文。又比較時應就罪刑有關之共犯
    、未遂犯、想像競合犯、牽連犯、連續犯、結合犯，以及累
    犯加重、自首減輕暨其他法定加減原因（如身分加減）與加
    減比例等一切情形，綜其全部之結果，而為比較，再適用有
    利於行為人之法律處斷，不得一部割裂分別適用不同之新舊
    法（最高法院24年上字第4634號判例意旨、95年第8次刑事
    庭會議決議參照）。而修正前該條例第4條第1項規定：「製
    造、運輸、販賣第一級毒品者，處死刑或無期徒刑；處無期
    徒刑者，得併科新臺幣1,000萬元以下罰金。」第2項規定：
    「製造、運輸、販賣第二級毒品者，處無期徒刑或7年以上
    有期徒刑，得併科700萬元以下罰金。」，修正後該條第1項
    則規定：「製造、運輸、販賣第一級毒品者，處死刑或無期
    徒刑；處無期徒刑者，得併科新臺幣2,000萬元以下罰金。
    」第2項規定：「製造、運輸、販賣第二級毒品者，處無期
    徒刑或7年以上有期徒刑，得併科1,000萬元以下罰金。」新
    舊法比較結果，就被告所犯附表一編號2至4及附表二編號2
    部分（按：偵查中未自白），修正後之規定未較修正前規定
    有利，依刑法第2條第1項前段規定，此部分仍應適用修正前
    該條例第4條第1項、第2項規定。然因被告就附表一編號1及
    附表二編號1部分，於偵查及審判中均自白販賣毒品犯行，
    依該條例同時增列之第17條第2項規定：「犯第4條至第8條
    之罪於偵查及審判中均自白者，減輕其刑。」，其既規定必
    減其刑，顯然對被告更為有利，依刑法第2條第1項但書規定
    ，綜合比較上開新舊法，此部分自應適用修正後之毒品危害
    防制條例第4條第1項、第2項、第17條第2項規定。
四、查海洛因、甲基安非他命分別為毒品危害防制條例第2條第2
    項第1款、第2款所定之第一級、第二級毒品，故核被告如附
    表一編號1、5、6所為，均係犯毒品危害防制條例第4條第1
    項之販賣第一級毒品罪；如附表一編號2至4所為，均係犯修
    正前同條例第4條第1項之販賣第一級毒品罪；如附表二編號
    1、3所為，均係犯同條例第4條第2項之販賣第二級毒品罪；
    如附表二編號2所為，係犯修正前同條例第4條第2項之販賣
    第二級毒品罪；如附表三編號1所為，則係犯同條例第10條
    第2項之施用第二級毒品罪；如附表三編號2所為，係犯同條
    例第10條第1項之施用第一級毒品罪。被告持有海洛因、甲
    基安非他命之低度行為，分別為販賣、施用之高度行為所吸
    收，均不另論罪。被告所犯上開各罪間，犯意各別，應予分
    論併罰。公訴意旨認販賣第一級毒品、販賣第二級毒品部分
    ，分別為接續犯，尚有誤會。移送併案部分與起訴之施用毒
    品部分為相同事實，併予敘明。又被告前於96年間，因妨害
    自由案件，經本院以93年度易字第125號判決判處有期徒刑8
    月，提起上訴後分別經臺灣高等法院臺南分院及最高法院判
    決駁回上訴確定，嗣經臺灣高等法院臺南分院以96年度聲減
    字第1489號裁定減刑為有期徒刑4月確定；又因竊盜案件，
    經臺灣臺南地方法院以96年度易字第157號判決判處有期徒
    刑8月確定，嗣經同院以96年度聲減字第3183號裁定減刑為
    有期徒刑4月確定，上開2罪經接續執行，於97年12月26日縮
    刑期滿執行完畢出監等情，有前開前案紀錄表可查，其於受
    徒刑之執行完畢後，5年以內故意再犯本件有期徒刑以上之
    罪，均為累犯，應依法各加重其刑（法定本刑為死刑或無期
    徒刑部分，依法不得加重）。被告並於偵查及審判中均自白
    上揭附表一編號1、5、6及附表二編號1、3之販賣毒品犯行
    ，此部分均應依毒品危害防制條例第17條第2項規定減輕其
    刑，且均依法先加後減之（法定本刑為死刑、無期徒刑部分
    ，依法不得加重）。
五、又按修正前販賣第一級毒品罪之法定刑為「死刑或無期徒刑
    ；處無期徒刑者，得併科新臺幣1,000萬元以下罰金」，然
    同為販賣第一級毒品之人，其原因動機不一，犯罪情節未必
    盡同，或有大盤毒梟者，亦有中、小盤之分，甚或僅止於吸
    毒者友儕間為求互通有無之有償轉讓者亦有之，其販賣行為
    所造成危害社會之程度自屬有異，法律科處此類犯罪，所設
    之法定最低本刑相同，不可謂不重。於此情形，倘依其情狀
    處以較輕之有期徒刑，即足以懲儆，並可達防衛社會之目的
    者，自非不可依客觀之犯行與主觀之惡性二者加以考量其情
    狀，是否有可憫恕之處，適用刑法第59條之規定酌量減輕其
    刑，期使個案裁判之量刑，能斟酌至當，符合比例原則。查
    被告於附表一編號2至4販賣海洛因犯行之犯罪情節，當非大
    盤毒梟者可資等同併論，如量處法定最低度之無期徒刑，猶
    嫌過重，其犯罪之情狀顯可憫恕，爰就附表一編號2至4販賣
    海洛因部分均依刑法第59條之規定減輕其刑，且均依法先加
    後減之（法定本刑為死刑、無期徒刑部分，依法不得加重）
    。再按犯毒品危害防制條例第4條第1項、第2項之販賣第一
    級、第二級毒品罪，供出毒品來源，因而查獲其他正犯或共
    犯者，減輕或免除其刑，依同條例第17條第1項規定得減輕
    或免除其刑之規定，其所稱「供出毒品來源，因而查獲其他
    正犯或共犯者」，係指被告供出毒品來源之有關資料，諸如
    前手之姓名、年籍、住居所、或其他足資辨別之特徵等，使
    調查或偵查犯罪之公務員因而對之發動調查或偵查並查獲者
    而言。本件被告固表示有向檢警供出毒品來源，然迄未因而
    查獲其他正犯或共犯（見本院訴字卷第44頁、第78頁），尚
    無毒品危害防制條例第17條第1項減輕或免除其刑規定之適
    用。爰審酌被告四肢健全，竟不思循正途賺取金錢，反意圖
    牟取暴利，販賣海洛因、甲基安非他命予他人，戕害國人健
    康惡性非輕，曾因施用毒品經裁定觀察、勒戒、強制戒治執
    行完畢，猶未知警惕而再犯本件施用毒品犯行，足見其未徹
    底戒除施用毒品之惡習，惟能坦承犯行尚知悔悟之態度、所
    販賣毒品之次數、數量、高職肄業之教育程度、未婚、從事
    廚師工作、經濟狀況不太好，蒞庭實行公訴之檢察官建議判
    處應執行有期徒刑18年等一切情狀，分別量處如主文所示之
    刑，並定其應執行之刑。
六、按查獲之第一、二級毒品，不問屬於犯人與否，均沒收銷燬
    之，毒品危害防制條例第18條第1項前段定有明文；以營利
    為目的販入毒品，經多次販賣後，持有剩餘毒品被查獲，其
    各次販賣毒品行為，固應併合處罰，惟該持有剩餘毒品之低
    度行為，應僅為最後一次販賣毒品之高度行為所吸收，不另
    論罪，則就該查獲之剩餘毒品，自祇能於最後一次販賣毒品
    罪宣告沒收銷燬，不得於各次販賣毒品罪均一併宣告（最高
    法院98年度臺上字第1063號、98年度臺上字第738號判決可
    參）。又依同條例第19條第1項規定，犯第4條第1項、第2項
    販賣第一、二級毒品罪者，其供犯罪所用或因犯罪所得之財
    物，應沒收之，如全部或一部不能沒收時，追徵其價額或以
    其財產抵償之。是得依該條例第19條第1項規定宣告沒收者
    ，係指供犯罪所用之物，不及於供犯罪預備之物，倘係供犯
    罪預備之物，且屬犯人所有，得依刑法第38條第1項第2款規
    定諭知沒收。職是，本件扣案之附表四編號1海洛因7包（合
    計淨重2公克，合計驗餘淨重1.95公克）、編號3甲基安非他
    命6包（淨重分別為0.3177、0.4321、0.0142、1.477、5.26
    45、21.5647公克，驗餘淨重分別為0.3170、0.4311、0.013
    5、1.476、5.2639、21.5628公克），分屬被告本件販賣及
    施用犯行所查獲之第一、二級毒品，不問屬於犯人與否，均
    應依毒品危害防制條例第18條第1項前段規定，分別在附表
    一編號6、附表二編號3、附表三編號1、2項下宣告沒收銷燬
    之；上開海洛因之包裝袋7個（附表四編號2）、甲基安非他
    命之包裝袋6個（附表四編號4）均具防止內容物裸露、逸出
    及潮濕功能，係被告所有供施用及販賣海洛因、甲基安非他
    命使用之物，應依毒品危害防制條例第19條第1項規定，亦
    分別在附表一編號6、附表二編號3、附表三編號1、2項下宣
    告沒收。另附表四編號5斜削吸管2支，係被告所有供施用及
    販賣海洛因、甲基安非他命之用，應分別依刑法第38條第1
    項第2款、毒品危害防制條例第19條第1項規定宣告沒收；編
    號6電子磅秤1臺，係被告所有供販賣海洛因、甲基安非他命
    之用，應依毒品危害防制條例第19條第1項規定宣告沒收；
    編號7分裝袋1批（含11.5cm×7cm2個、5.5cm×3cm52個、3.
    5cm×2.5cm123個）係被告所有供販賣海洛因、甲基安非他
    命預備之物，應依刑法第38條第1項第2款規定宣告沒收；編
    號8之0000000000號行動電話1具（含SIM卡1張），係被告所
    有供附表一編號1至4、附表二編號2販賣海洛因、甲基安非
    他命之用，應依毒品危害防制條例第19條第1項規定，在附
    表一編號1至4、附表二編號2項下宣告沒收；編號9吸食器1
    個，係被告所有供施用甲基安非他命之用，應依刑法第38
    條第1項第2款規定宣告沒收。至因鑑驗使用而耗失之海洛因
    、甲基安非他命既已滅失，自無庸宣告沒收銷燬；其他扣案
    之行動電話等物品，均與本件販賣及施用海洛因、甲基安非
    他命之犯行無關，業據被告供述在卷，並無積極證據證明上
    開扣案物品確係供本件犯行所用或所得之物，且非違禁物，
    亦不併予宣告沒收，均附此敘明。
據上論斷，應依刑事訴訟法第299條第1項前段，毒品危害防制條
例第4條第1項（修正前、後）、第2項（修正前、後）、第10條
第2項、第1項、第17條第2項、第18條第1項前段、第19條第1項
，刑法第11條、第2條第1項、第47條第1項、第59條、第38條第1
項第2款、第51條第5款，判決如主文。
本案經檢察官林俊良到庭執行職務。
中    華    民    國    99    年    4     月    30    日
                  刑事第四庭  審判長法  官  蔡憲德
                                    法  官  梁淑美
                                    法  官  吳育霖
以上正本證明與原本無異。
如不服本判決應於收受判決後10日內向本院提出上訴書狀，並應
敘述具體理由；其未敘述上訴理由者，應於上訴期間屆滿後20日
內向本院補提理由書（均須按他造當事人之人數附繕本）「切勿
逕送上級法院」。告訴人或被害人如對於本判決不服者，應具備
理由請求檢察官上訴，其上訴期間之計算係以檢察官收受判決正
本之日期為準。
中    華    民    國    99    年    4     月    30    日
                                    書記官  陳俊男
附錄本案論罪科刑法條：
修正前毒品危害防制條例第4條
製造、運輸、販賣第一級毒品者，處死刑或無期徒刑；處無期徒
刑者，得併科新臺幣1千萬元以下罰金。
製造、運輸、販賣第二級毒品者，處無期徒刑或7年以上有期徒
刑，得併科新臺幣7百萬元以下罰金。
製造、運輸、販賣第三級毒品者，處5年以上有期徒刑，得併科
新臺幣5百萬元以下罰金。
製造、運輸、販賣第四級毒品者，處3年以上10年以下有期徒刑
，得併科新臺幣3百萬元以下罰金。
製造、運輸、販賣專供製造或施用毒品之器具者，處1年以上7年
以下有期徒刑，得併科新臺幣1百萬元以下罰金。
前五項之未遂犯罰之。
修正後毒品危害防制條例第4條
製造、運輸、販賣第一級毒品者，處死刑或無期徒刑；處無期徒
刑者，得併科新臺幣2千萬元以下罰金。
製造、運輸、販賣第二級毒品者，處無期徒刑或7年以上有期徒
刑，得併科新臺幣1千萬元以下罰金。
製造、運輸、販賣第三級毒品者，處5年以上有期徒刑，得併科
新臺幣7百萬元以下罰金。
製造、運輸、販賣第四級毒品者，處3年以上10年以下有期徒刑
，得併科新臺幣3百萬元以下罰金。
製造、運輸、販賣專供製造或施用毒品之器具者，處1年以上7年
以下有期徒刑，得併科新臺幣1百萬元以下罰金。
前五項之未遂犯罰之。
毒品危害防制條例第10條
施用第一級毒品者，處6月以上5年以下有期徒刑。
施用第二級毒品者，處3年以下有期徒刑。
附表一：（販賣第一級毒品）
┌──┬────┬───────┬──────────┐
│編號│販賣對象│交易內容及過程│   罪          刑   │
├──┼────┼───────┼──────────┤
│ 1  │羅榮義  │被告於98年11月│甲○○販賣第一級毒品│
│    │        │初某日，以0922│，累犯，處有期徒刑拾│
│    │        │722958號行動電│伍年參月。附表四編號│
│    │        │話與羅榮義聯繫│5至8所示之物均沒收；│
│    │        │約定交易之時間│販賣第一級毒品所得新│
│    │        │、地點、數量後│臺幣壹仟元沒收，如全│
│    │        │，前往嘉義縣中│部或一部不能沒收時，│
│    │        │埔鄉忠義橋頭，│以其財產抵償之。    │
│    │        │販賣新臺幣（以│                    │
│    │        │下同）1,000元 │                    │
│    │        │之海洛因與羅榮│                    │
│    │        │義。          │                    │
├──┼────┼───────┼──────────┤
│ 2  │羅榮義  │被告於98年11月│甲○○販賣第一級毒品│
│    │        │初某日，以0922│，累犯，處有期徒刑拾│
│    │        │722958號行動電│伍年玖月。附表四編號│
│    │        │話與羅榮義聯繫│5至8所示之物均沒收；│
│    │        │約定交易之時間│販賣第一級毒品所得新│
│    │        │、地點、數量後│臺幣壹仟元沒收，如全│
│    │        │，前往嘉義縣中│部或一部不能沒收時，│
│    │        │埔鄉忠義橋頭，│以其財產抵償之。    │
│    │        │販賣1,000元之 │                    │
│    │        │海洛因與羅榮義│                    │
│    │        │。            │                    │
├──┼────┼───────┼──────────┤
│ 3  │羅榮義  │被告於98年11月│甲○○販賣第一級毒品│
│    │        │初某日，以0922│，累犯，處有期徒刑拾│
│    │        │722958號行動電│伍年玖月。附表四編號│
│    │        │話與羅榮義聯繫│5至8所示之物均沒收；│
│    │        │約定交易之時間│販賣第一級毒品所得新│
│    │        │、地點、數量後│臺幣壹仟元沒收，如全│
│    │        │，前往嘉義縣中│部或一部不能沒收時，│
│    │        │埔鄉忠義橋頭，│以其財產抵償之。    │
│    │        │販賣1,000元之 │                    │
│    │        │海洛因與羅榮義│                    │
│    │        │。            │                    │
├──┼────┼───────┼──────────┤
│ 4  │羅榮義  │被告於98年11月│甲○○販賣第一級毒品│
│    │        │初某日，以0922│，累犯，處有期徒刑拾│
│    │        │722958號行動電│伍年玖月。附表四編號│
│    │        │話與羅榮義聯繫│5至8所示之物均沒收；│
│    │        │約定交易之時間│販賣第一級毒品所得新│
│    │        │、地點、數量後│臺幣壹仟元沒收，如全│
│    │        │，前往嘉義縣中│部或一部不能沒收時，│
│    │        │埔鄉忠義橋頭，│以其財產抵償之。    │
│    │        │販賣1,000元之 │                    │
│    │        │海洛因與羅榮義│                    │
│    │        │。            │                    │
├──┼────┼───────┼──────────┤
│ 5  │黃勝堉  │被告於98年12月│甲○○販賣第一級毒品│
│    │        │29日，在嘉義縣│，累犯，處有期徒刑拾│
│    │        │中埔鄉世新電視│伍年貳月。附表四編號│
│    │        │臺附近，販賣50│5至7所示之物均沒收；│
│    │        │0元海洛因與黃 │販賣第一級毒品所得新│
│    │        │勝堉。        │臺幣伍佰元沒收，如全│
│    │        │              │部或一部不能沒收時，│
│    │        │              │以其財產抵償之。    │
├──┼────┼───────┼──────────┤
│ 6  │黃勝堉  │被告於98年12月│甲○○販賣第一級毒品│
│    │        │30日，在嘉義縣│，累犯，處有期徒刑拾│
│    │        │中埔鄉世新電視│伍年貳月。附表四編號│
│    │        │臺附近，販賣50│1所示之第一級毒品海 │
│    │        │0元海洛因與黃 │洛因均沒收銷燬之，編│
│    │        │勝堉。        │號2、5至7所示之物均 │
│    │        │              │沒收；販賣第一級毒品│
│    │        │              │所得新臺幣伍佰元沒收│
│    │        │              │，如全部或一部不能沒│
│    │        │              │收時，以其財產抵償之│
│    │        │              │。                  │
└──┴────┴───────┴──────────┘
附表二：（販賣第二級毒品）
┌──┬────┬───────┬──────────┐
│編號│販賣對象│交易內容及過程│   罪          刑   │
├──┼────┼───────┼──────────┤
│ 1  │林文媚  │98年10月底某日│甲○○販賣第二級毒品│
│    │        │，林文媚打電話│，累犯，處有期徒刑參│
│    │        │給綽號「柏仔」│年捌月。附表四編號5 │
│    │        │之男子（檢察官│至7所示之物均沒收； │
│    │        │另行偵辦中），│販賣第二級毒品所得新│
│    │        │由「柏仔」帶林│臺幣柒仟元沒收，如全│
│    │        │文媚至被告位於│部或一部不能沒收時，│
│    │        │嘉義縣中埔鄉後│以其財產抵償之。    │
│    │        │庄住處，向黃隆│                    │
│    │        │俊購買新臺幣（│                    │
│    │        │以下同）7,000 │                    │
│    │        │元之甲基安非他│                    │
│    │        │命。          │                    │
├──┼────┼───────┼──────────┤
│ 2  │羅榮義  │被告於98年11月│甲○○販賣第二級毒品│
│    │        │初某日，以0922│，累犯，處有期徒刑柒│
│    │        │722958號行動電│年肆月。附表四編號5 │
│    │        │話與羅榮義聯繫│至8所示之物均沒收； │
│    │        │約定交易之時間│販賣第二級毒品所得新│
│    │        │、地點、數量後│臺幣肆仟伍佰元沒收，│
│    │        │，前往嘉義縣中│如全部或一部不能沒收│
│    │        │埔鄉忠義橋頭，│時，以其財產抵償之。│
│    │        │販賣4,500元之 │                    │
│    │        │甲基安非他命與│                    │
│    │        │羅榮義。      │                    │
├──┼────┼───────┼──────────┤
│ 3  │林文媚  │於98年12月初某│甲○○販賣第二級毒品│
│    │        │日凌晨1時許， │，累犯，處有期徒刑參│
│    │        │林文媚打電話給│年捌月。附表四編號3 │
│    │        │綽號「柏仔」之│所示之第二級毒品甲基│
│    │        │男子後，由「柏│安非他命均沒收銷燬之│
│    │        │仔」與被告前往│，編號4至7所示之物均│
│    │        │林文媚位於臺中│沒收；販賣第二級毒品│
│    │        │市南屯區大墩14│所得新臺幣柒仟伍佰元│
│    │        │街住處，販賣7,│沒收，如全部或一部不│
│    │        │500元之甲基安 │能沒收時，以其財產抵│
│    │        │非他命予林文媚│償之。              │
│    │        │。            │                    │
└──┴────┴───────┴──────────┘
附表三：（施用毒品）
┌──┬─────┬───────┬─────────┐
│編號│施用之毒品│施用過程、方式│   罪         刑  │
├──┼─────┼───────┼─────────┤
│ 1  │甲基安非他│被告於99年2月9│甲○○施用第二級毒│
│    │命        │日晚間8時許， │品，累犯，處有期徒│
│    │          │在其位於嘉義市│刑肆月。附表四編號│
│    │          │西區○○街36之│3所示之第二級毒品 │
│    │          │26 號5樓6住處 │甲基安非他命均沒收│
│    │          │，以將甲基安非│銷燬之，編號4、5、│
│    │          │他命放入玻璃球│9所示之物均沒收。 │
│    │          │內用火燒烤後吸│                  │
│    │          │食其煙氣之方式│                  │
│    │          │，施用甲基安非│                  │
│    │          │他命1次。     │                  │
├──┼─────┼───────┼─────────┤
│ 2  │海洛因    │被告於99年2月 │甲○○施用第一級毒│
│    │          │10日上午，在其│品，累犯，處有期徒│
│    │          │上開住處地下室│刑柒月。附表四編號│
│    │          │停車場內，以將│1所示之第一級毒品 │
│    │          │海洛因摻入香菸│海洛因均沒收銷燬之│
│    │          │後點燃吸食之方│，編號2、5所示之物│
│    │          │式，施用海洛因│均沒收。          │
│    │          │1次。         │                  │
└──┴─────┴───────┴─────────┘
附表四：（扣案物品）
┌──┬────┬───────┬──────────┐
│編號│品    名│  數      量  │   用          途   │
├──┼────┼───────┼──────────┤
│ 1  │海洛因  │7包（合計淨重2│販賣及施用所查獲之第│
│    │        │公克，合計驗餘│一級毒品            │
│    │        │淨重1.95公克）│                    │
│    │        │              │                    │
├──┼────┼───────┼──────────┤
│ 2  │上開毒品│7個           │供販賣及施用海洛因之│
│    │之外包裝│              │用                  │
│    │袋      │              │                    │
├──┼────┼───────┼──────────┤
│ 3  │甲基安非│6包（淨重分別 │販賣及施用所查獲之第│
│    │他命    │為0.3177、0.43│二級毒品            │
│    │        │21、0.0142、1.│                    │
│    │        │477、5.2645、2│                    │
│    │        │1.5647公克，驗│                    │
│    │        │餘淨重分別為0.│                    │
│    │        │3170、0.4311、│                    │
│    │        │0.0135、1.476 │                    │
│    │        │、5.2639、21.5│                    │
│    │        │628公克）     │                    │
├──┼────┼───────┼──────────┤
│ 4  │上開毒品│6個           │供販賣及施用甲基安非│
│    │之外包裝│              │他命之用            │
│    │袋      │              │                    │
├──┼────┼───────┼──────────┤
│ 5  │斜削吸管│2支           │供販賣及施用海洛因、│
│    │        │              │甲基安非他命之用    │
├──┼────┼───────┼──────────┤
│ 6  │電子磅秤│1臺           │供販賣海洛因、甲基安│
│    │        │              │非他命之用          │
├──┼────┼───────┼──────────┤
│ 7  │分裝袋  │1批（含11.5cm │供販賣海洛因、甲基安│
│    │        │×7cm2個、5.5c│非他命預備之用      │
│    │        │m×3cm52個、3.│                    │
│    │        │5cm×2.5cm123 │                    │
│    │        │個）          │                    │
├──┼────┼───────┼──────────┤
│ 8  │00000000│1具（含SIM卡1 │供附表一編號1至4、附│
│    │58號行動│張）          │表二編號2販賣海洛因 │
│    │電話    │              │、甲基安非他命之用  │
├──┼────┼───────┼──────────┤
│ 9  │吸食器  │1個           │供施用甲基安非他命之│
│    │        │              │用                  │
╞══╪════╪═══════╪══════════╡
│ 10 │透明結晶│2包（淨重分別 │與本案無關          │
│    │        │為0.1440、0.30│                    │
│    │        │50公克，驗餘淨│                    │
│    │        │重分別為0.1405│                    │
│    │        │、0.3000公克）│                    │
├──┼────┼───────┼──────────┤
│ 11 │偽造之面│89張          │與本案無關          │
│    │額1,000 │              │                    │
│    │元新臺幣│              │                    │
│    │紙鈔    │              │                    │
├──┼────┼───────┼──────────┤
│ 12 │00000000│各1具（各含SIM│與本案無關          │
│    │53、0938│卡1張）       │                    │
│    │274027、│              │                    │
│    │00000000│              │                    │
│    │35號行動│              │                    │
│    │電話    │              │                    │
└──┴────┴───────┴──────────┘
（以下空白）

司法院資訊處製作；財團法人民間司法改革基金會備份。
